臺灣彰化地方法院刑事判決　　　　　　　96年度易字第1528號
公　訴　人　臺灣彰化地方法院檢察署檢察官
被　　　告　庚○○
　　　　　　戊○○
　　　　　　己○○
共　　　同
選任辯護人　黃鼎鈞　律師
上列被告因竊盜案件，經檢察官提起公訴（96年度偵字第9064號）
，本院判決如下：
    主    文
庚○○所犯如附表二所示之罪，各處如附表二所示之刑。應執行
有期徒刑捌月。
戊○○、己○○結夥三人以上竊盜，各處有期徒刑陸月，如易科
罰金，均以新臺幣壹仟元折算壹日。均緩刑參年，並應於本判決
確定後參個月內各向國庫支付新臺幣貳萬元。
    犯罪事實
一、庚○○分別基於為自己不法之所有之意圖，先後為如附表一
    編號1、2、3所示之竊盜行為。得手後以貨車載至臺中、嘉
    義等地變賣花用。嗣庚○○又欲以相類方式行竊，為增加人
    手，以利行竊，遂各以新臺幣 (下同)2000 元之代價，邀其
    兄己○○、其舅戊○○參與搬運事宜，己○○及戊○○已預
    見庚○○意欲行竊，惟因與庚○○有親屬關係，且又有上開
    工資可圖，遂應允參與行竊，三人即基於共同意圖為自己不
    法之所有之竊盜犯意聯絡，結夥於如附表一編號4所示之時
    、地，為如附表一編號4所示之竊盜行為，經警當場查獲如
    附表一編號4所示犯行後，庚○○並向警方自首如附表一編
    號1、2、3所示犯行。
二、案經彰化縣警察局北斗分局報請臺灣彰化地方法院檢察署檢
    察官偵查起訴。
    理    由
一、按現行刑事訴訟法為保障被告之反對詰問權，排除具有虛偽
    危險性之傳聞證據，以求實體真實之發見，於該法第159 條
    第1 項明定被告以外之人於審判外之言詞或書面陳述，除法
    律有規定者外，不得作為證據。又被告以外之人於審判外之
    陳述，雖不符前4條之規定（即刑事訴訟法第159條之1 至同
    條之4 ），而經當事人於審判程序同意作為證據，法院審酌
    該言詞陳述或書面陳述作成時之情況，認為適當者，亦得為
    證據；當事人、代理人或辯護人於法院調查證據時，知有第
    159條第1項不得為證據之情形，而未於言詞辯論終結前聲明
    異議者，視為有前項之同意，刑事訴訟法第159條之5定有明
    文。本件被告庚○○、己○○、戊○○等3人並未就卷內證
    據資料之證據能力有所爭執，且迄於言詞辯論終結前，並未
    主張有刑事訴訟法第159條第1項不得為證據之情形，應認已
    同意卷內之證據資料均得作為證據，且經本院審酌後，認無
    不適當之情形，則本案卷內之證據均有證據能力，合先敘明
    。
二、前揭犯行，業據被告3人於審理時坦承不諱，核與被害人丙○○、丁○○、甲○○及乙○○指述之情節大致相符，並有
    扣押物品目錄表、被害人乙○○立具之贓物認領保管單各1
    紙及現場照片15張附卷可證，足徵被告之自白屬實。前揭犯
    行，事證明確，洵堪認定。
三、核被告庚○○所為，分別係犯如附表二編號1至4所示所示之
    罪，而被告己○○、戊○○所為，核係犯刑法第321條第1項
    第4款之結夥三人以上竊盜罪。被告3人間，就如附表一編號
    4 所示之犯罪，對於上開犯罪之實行，有犯意聯絡及行為分
    擔，均為共同正犯。被告庚○○所犯如附表一所示各次犯罪
    間，犯意各別，行為互殊，犯罪構成要件不同，應分論併罰
    。又被告庚○○於有偵查犯罪權限之公務員發覺前，自首其
    於96年4月11日、4月26日、8月20日所為之竊盜犯行，應依
    刑法第62規定減輕其刑。而被告庚○○為如附表一編號1所
    示行為後，中華民國九十六年罪犯減刑條例於96年7月4日公
    布，於同年月16日施行，其行為之時間係在96年4月24日以
    前，且非中華民國九十六年罪犯減刑條例第3條所示不得減
    刑之罪，茲依中華民國九十六年罪犯減刑條例第2條第1項第
    3 款，減其刑期二分之一。爰審酌被告3人有正常工作能力
    ，竟竊取物品，並審酌各被告行竊之次數、犯罪之動機、智
    識程度、手段、竊取物品之價值、所生危害及其犯後業與被
    害人達成調解，有調解書1件附卷可稽，態度尚屬良好等一
    切情狀，各量處如主文所示之刑，並就被告己○○、戊○○
    部分及被告庚○○所受宣告刑部分，依法諭知易科罰金之折
    算標準，另就被告庚○○部分依法定其應執行之刑，以示懲
    儆。末查被告戊○○、己○○前未曾因故意犯罪受有期徒刑
    以上刑之宣告，有卷附臺灣高等法院被告前案紀錄表足憑，
    其因一時失慮，應被告庚○○之邀而參與行竊，致罹刑章，
    本院斟酌本案上開量刑時所審酌之情節，命被告戊○○、己○○應向國庫支付如主文所示之金額，被告戊○○、己○○
    經此偵審程序，當知所警惕，信無再犯之虞，本院因認所宣
    告之刑，以暫不執行為適當，併予宣告緩刑，期間如主文所
    示，用啟自新。至被告庚○○部分，其行竊次數多達4次，
    且首先起意邀被告戊○○、己○○參與如附表編號4所示之
    竊盜犯行，其惡性較重，不適於為緩刑之宣告，併此敘明。
據上論斷，應依刑事訴訟法第299條第1項前段，刑法第28條、第
320條第1項、第321條第1項第4款、第62條、第41條第1項前段、
第74條第1項第1款、第2項第4款、第51條第5款，刑法施行法第1
條之1、中華民國九十六年罪犯減刑條例第2條第1項第3款、第7
條、第9條，判決如主文。
本案經檢察官謝雨青到庭執行職務。
中　　華　　民　　國　　96　　年　　12　　月　　20　　日
                  刑事第七庭      法  官  羅永安
以上正本證明與原本無異。
如不服本判決，應於判決送達後10日內，向本院提出上訴書狀，
上訴書狀應「敘述具體上訴理由」，並按他造當事人之人數附繕
本。「切勿逕送上級法院」。
告訴人或被害人對於判決如有不服具備理由請求檢察官上訴者，
其上訴期間之計算係以檢察官收受判決正本之日期為準。
中　　華　　民　　國　　96　　年　　12　　月　　20　　日
                                  書記官  魏嘉信
附錄本案論罪科刑法條全文：
中華民國刑法第320條
（普通竊盜罪、竊佔罪）
意圖為自己或第三人不法之所有，而竊取他人之動產者，為竊盜
罪，處 5 年以下有期徒刑、拘役或 5 百元以下罰金。
意圖為自己或第三人不法之利益，而竊佔他人之不動產者，依前
項之規定處斷。
前二項之未遂犯罰之。
中華民國刑法第321條
（加重竊盜罪）
犯竊盜罪而有左列情形之一者，處 6 月以上、 5 年以下有期徒
刑：
一  於夜間侵入住宅或有人居住之建築物、船艦或隱匿其內而犯
之者。
二  毀越門扇、牆垣或其他安全設備而犯之者。
三  攜帶兇器而犯之者。
四  結夥三人以上而犯之者。
五  乘火災、水災或其他災害之際而犯之者。
六  在車站或埠頭而犯之者。
前項之未遂犯罰之。
附表一：
┌──┬────┬───────┬───────────────────┐
│編號│行為人  │犯罪時間、地點│犯罪事實                              │
├──┼────┼───────┼───────────────────┤
│1   │庚○○  │96年4月10日21 │以徒手竊取方式，竊得丙○○所有之羅漢松│
│    │        │時許，在位於彰│樹苗2300株。                          │
│    │        │化縣田尾鄉北曾│                                      │
│    │        │村順圳巷之福德│                                      │
│    │        │段163地號旁農 │                                      │
│    │        │地。          │                                      │
├──┼────┼───────┼───────────────────┤
│2   │庚○○  │96年4月25日21 │以徒手竊取方式，竊得丁○○所有之羅漢松│
│    │        │時許，在位於彰│樹苗2100株。                          │
│    │        │化縣田尾鄉北曾│                                      │
│    │        │村順圳巷順圳巷│                                      │
│    │        │之福德段165地 │                                      │
│    │        │號旁農地。    │                                      │
├──┼────┼───────┼───────────────────┤
│3   │庚○○  │於96年8月19日 │以徒手竊取方式，竊得甲○○所有之羅漢松│
│    │        │20時許，在位於│樹苗7000株。                          │
│    │        │彰化縣田尾鄉北│                                      │
│    │        │曾村順圳巷順圳│                                      │
│    │        │巷之福德段159 │                                      │
│    │        │地號旁農地。  │                                      │
├──┼────┼───────┼───────────────────┤
│4   │庚○○  │於96年9月29日 │由庚○○駕駛之0837－SL號自用小貨車，搭│
│    │戊○○  │23時許，在位於│載戊○○、己○○到場，三人接續以徒手方│
│    │己○○  │彰化縣田尾鄉北│式，搬運乙○○所有之羅漢松樹苗至上開小│
│    │        │曾村順圳巷之福│貨車上，共竊得羅漢松樹苗880株。       │
│    │        │德段161地號旁 │                                      │
│    │        │農地。        │                                      │
└──┴────┴───────┴───────────────────┘
附表二：
~F0 ~T40
┌──┬────┬───────┬───────────────────┐
│編號│犯罪行為│所犯法條及    │論處之罪及所宣告之刑                  │
│    │        │              │                                      │
├──┼────┼───────┼───────────────────┤
│1   │如附表一│刑法第320條第 │庚○○竊盜，處有期徒刑壹月，如易科罰金│
│    │編號1所 │1項之竊盜罪。 │，以新臺幣壹仟元折算壹日。減為有期徒刑│
│    │示      │              │拾伍日，如易科罰金，以新臺幣壹仟元折算│
│    │        │              │壹日。                                │
├──┼────┼───────┼───────────────────┤
│2   │如附表一│刑法第320條第 │庚○○竊盜，處有期徒刑壹月，如易科罰金│
│    │編號2所 │1項之竊盜罪。 │，以新臺幣壹仟元折算壹日。            │
├──┼────┼───────┼───────────────────┤
│3   │如附表一│刑法第320條第 │庚○○竊盜，處有期徒刑壹月又拾伍日，如│
│    │編號3所 │1項之竊盜罪。 │易科罰金，以新臺幣壹仟元折算壹日。    │
│    │示      │              │                                      │
├──┼────┼───────┼───────────────────┤
│4   │如附表一│刑法第321條第1│庚○○結夥三人以上竊盜，處有期徒刑陸月│
│    │編號4所 │項第4款之結夥 │，如易科罰金，以新臺幣壹仟元折算壹日。│
│    │示      │三人以上竊盜罪│                                      │
│    │        │。            │                                      │
└──┴────┴───────┴───────────────────┘
